臺灣高等法院臺中分院刑事判決
111年度上訴字第199號

上  訴  人  
即  被  告  姚嘉萍


選任辯護人  吳莉鴦律師（法扶律師）
上列上訴人因違反毒品危害防制條例案件，不服臺灣彰化地方法
院109年度訴字第1153號中華民國110年10月26日第一審判決（起
訴案號：臺灣彰化地方檢察署108年度偵字第9482號、第12011號
、第12177號、第12192號、第12395號、第12396號），提起上訴
，本院判決如下：
    主  文
原判決關於姚嘉萍未扣案之犯罪所得沒收及追徵部分，均撤銷。
扣案之犯罪所得新臺幣肆萬壹仟元沒收。
其他上訴駁回。
    事  實
一、李文智（違反毒品危害防制條例之罪刑部分，業經原審判決
    確定）、姚嘉萍2人均明知海洛因、甲基安非他命分別屬毒
    品危害防制條例第2條第2項第1款、第2款所列管之第一、二
    級毒品，均不得非法持有、販賣，竟分別於下列時間、地點
    ，為下列之行為：
  ㈠姚嘉萍意圖營利，基於販賣第一級毒品海洛因之犯意，於如
    附表三所示之交易時間、地點，以如附表三所示之方式，販
    賣第一級毒品海洛因予如附表三所示之販賣對象（各次販賣
    對象、聯絡時間、交易時間、地點、方式及收取毒品價金情
    形、販賣毒品價額等項，詳如附表三所示）。
  ㈡姚嘉萍與李文智共同意圖營利，基於販賣第一級毒品海洛因
    及第二級毒品甲基安非他命之犯意聯絡，於如附表四所示之
    交易時間、地點，以如附表四所示之分工方式，共同販賣如
    附表四所示之第一級毒品海洛因及第二級毒品甲基安非他命
    予曾舜堯（起訴書誤載為曾順堯，應予更正；聯絡時間、交
    易時間、地點、販賣分工方式及收取毒品價金情形、販賣毒
    品價額等項，詳如附表四所示）。
二、嗣經員警依法對姚嘉萍持用之門號0000000000號行動電話實
    施通訊監察，並於民國108年9月4日17時35分許，前往姚嘉
    萍位於彰化縣○○鄉○○村○○路000號之住處執行搜索，扣得如
    附表六編號、號所示之物，因而循線查悉上情。
三、案經彰化縣警察局移送臺灣彰化地方檢察署檢察官偵查起訴
    。
    理  由
一、證據能力之說明：
（一）按刑事訴訟法第159條之5規定：「（第1項）被告以外之
      人於審判外之陳述，雖不符前4條之規定，而經當事人於
      審判程序同意作為證據，法院審酌該言詞陳述或書面陳述
      作成時之情況，認為適當者，亦得為證據。（第2項）當
      事人、代理人或辯護人於法院調查證據時，知有第159條
      第1項不得為證據之情形，而未於言詞辯論終結前聲明異
      議者，視為有前項之同意」，其立法意旨在於傳聞證據未
      經當事人之反對詰問予以核實，原則上先予排除，惟若當
      事人已放棄詰問或未聲明異議，基於證據資料愈豐富，愈
      有助於真實發現之理念，且強化言詞辯論原則，法院自可
      承認該傳聞證據例外擁有證據能力。經查，有關下述所引
      用未符合刑事訴訟法第159條之1至第159條之4所示之證據
      ，檢察官、上訴人即被告姚嘉萍（下稱被告）及其選任辯
      護人於本院審理時均同意有證據能力（本院卷第150頁）
      ，且迄於言詞辯論終結前均未聲明異議。而本院審酌該等
      供述證據作成及取得之狀況，並無違法、不當或顯不可信
      之情形，且為證明被告犯罪事實存否所必要，以之作為證
      據，認屬適當，依刑事訴訟法第159條之5規定，均具有證
      據能力。
（二）關於非供述證述，並無傳聞法則規定之適用，該非供述證
      據如非出於違法取得，並已依法踐行調查程序，即不能謂
      無證據能力（最高法院97年度台上字第1401號、6153號判
      決要旨參照）。查本判決下列所引用之非供述證據，並無
      證據證明係實施刑事訴訟程序之公務員違背法定程序所取
      得，且檢察官、被告及其選任辯護人於本院審理時均同意
      有證據能力（本院卷第150頁），迄於言詞辯論終結前均
      未表示無證據能力，自應認均具有證據能力。
（三）被告之自白，非出於強暴、脅迫、利誘、詐欺、疲勞訊問
      、違法羈押或其他不正之方法，且與事實相符者，得為證
      據，刑事訴訟法第156條第1項定有明文。查本件被告對於
      警詢時、偵查中、原審訊問、準備程序、審理時及本院審
      理時所為之自白，並未曾提出有何遭受「強暴、脅迫、利
      誘、詐欺、疲勞訊問、違法羈押或其他不正之方法」始為
      自白之主張，參酌下述其他證據，足認被告於警詢時、偵
      查中、原審訊問、準備程序、審理時及本院審理時所為之
      自白，與事實相符，依法自得為證據。
二、認定犯罪事實之證據及理由：
（一）上揭犯罪事實，業據被告於警詢時、偵查中、原審訊問、
      準備程序、審理時及本院審理時均坦承不諱，核與證人即
      同案被告李文智、證人即購毒者黃隆鑫、曾舜堯等人於警
      詢時、偵查中之證述情節大致相符，並有指認犯罪嫌疑人
      紀錄表、通訊監察譯文、指認毒品交易地點照片、監視器
      錄影畫面翻拍照片、車行紀錄等附卷可稽（詳如附表三、
      四證據欄所載），此外，復有如附表六編號33、37號所示
      之物扣案可憑，足認被告之上開任意性自白與事實相符，
      堪以採信。
（二）按販賣毒品之所謂販賣行為，須行為人主觀上有營利意圖
      ，且客觀上有販入或賣出毒品行為，即足構成，至於實際
      上是否已經獲利，則非所問；必也始終無營利之意思，而
      以原價或低於原價有償讓與他人，方難謂為販賣行為，而
      僅得以轉讓罪論處（最高法院93年度台上字第1651號判決
      要旨參照）。本案被告於原審審理時供承：我是從中分一
      些量可以供自己吸食等語（訴字第1153號卷二第48頁），
      且被告確有於附表三、四所示時間、地點，親自交付第一
      級毒品海洛因、第二級毒品甲基安非他命予證人黃隆鑫、
      曾舜堯，並親自收取價金，業據認定如前，足見被告交付
      第一級毒品海洛因、第二級毒品甲基安非他命之行為確有
      因而獲取相當利益之對價。從而，被告對於上開販賣毒品
      並賺取差量施用之自白，應屬可信，堪認被告係基於營利
      之意圖，而分別為附表三、四所示之販賣第一、二級毒品
      犯行，要無疑義。
（三）綜上所述，本案被告所為上開販賣第一、二級毒品之犯行
      ，均事證明確，堪以認定，應分別予以依法論科。
三、論罪科刑：
（一）行為後法律有變更者，適用行為時之法律。但行為後之法
      律有利於行為人者，適用最有利於行為人之法律，刑法第
      2條第1項定有明文。本案被告行為後，毒品危害防制條例
      第4條第1項、第2項規定業於109年1月15日修正，於109年
      7月15日施行，茲比較如下：
    ⒈修正前毒品危害防制條例第4條第1項規定「製造、運輸、
      販賣第一級毒品者，處死刑或無期徒刑；處無期徒刑者，
      得併科新臺幣二千萬元以下罰金。」修正後則規定「製造
      、運輸、販賣第一級毒品者，處死刑或無期徒刑；處無期
      徒刑者，得併科新臺幣三千萬元以下罰金。 」經比較新
      舊法後，修正後規定並未較有利於被告，應依刑法第2條
      第1項前段規定，適用修正前規定對被告較為有利。
　　⒉修正前毒品危害防制條例第4條第2項規定「製造、運輸、
      販賣第二級毒品者，處無期徒刑或七年以上有期徒刑，得
      併科新臺幣一千萬元以下罰金。」修正後則規定「製造、
      運輸、販賣第二級毒品者，處無期徒刑或十年以上有期徒
      刑，得併科新臺幣一千五百萬元以下罰金。」修正後規定
      就有期徒刑及併科罰金部分均提高，經比較新舊法規定，
      自以修正前規定較有利於被告。
    ⒊據上，比較之結果，以修正前毒品危害防制條例第4條第1
      項、第2項之規定，較為有利被告，自應適用修正前毒品
      危害防制條例第4條第1項、第2項之規定。
    ⒋至修正前毒品危害防制條例第17條第2項規定「犯第4條至
      第8條之罪於偵查及審判中均自白者，減輕其刑。」修正
      後則規定「犯第4條至第8條之罪於偵查及歷次審判中均自
      白者，減輕其刑。」修正後就被告自白犯罪減輕其刑之適
      用，雖變更為「於偵查及歷次審判中均自白」要件更為嚴
      苛，然本件被告於偵查及歷次審判中均自白，不論依修正
      前或修正後規定，均應減輕其刑，即無「有利或不利」之
      情況，不生新舊法比較問題，應逕適用現行法，附此敘明
      （最高法院110年度台上字第5738號判決意旨參照）。
（二）海洛因、甲基安非他命為毒品危害防制條例第2條第2項第
      1款、第2款所列管之第一、二級毒品，不得非法持有、販
      賣。是核被告就附表三所為，均係犯修正前毒品危害防制
      條例第4條第1項之販賣第一級毒品罪；被告就附表四所為
      ，係犯修正前毒品危害防制條例第4條第1項、第2項之販
      賣第一級毒品及販賣第二級毒品罪。
（三）起訴書雖漏未論及被告就附表四所為，尚涉犯修正前毒品
      危害防制條例第4條第2項之販賣第二級毒品罪嫌，然此部
      分犯行業已敘明於起訴書之犯罪事實，且與前揭起訴而經
      本院論罪科刑之附表四販賣第一級毒品罪有想像競合犯之
      裁判上一罪關係（詳後述），經原審及本院當庭告知被告
      此部分之罪名（訴字第1153號卷一第274頁、本院卷第145
      頁），公訴檢察官亦於原審審理期日當庭補充此部分之論
      罪法條（訴字第1153號卷二第11頁），已無礙被告及其辯
      護人防禦權之行使，本院自得併予審理，附此敘明。
（四）被告就販賣第一、二級毒品，而持有第一、二級毒品之低
      度行為，均為販賣之高度行為所吸收，不另論罪。
（五）被告與同案被告李文智就如附表四所示之販賣第一、二級
      毒品犯行，有犯意聯絡與行為分擔，應論以共同正犯。
（六）被告與同案被告李文智就附表四所示犯行，係在同一時間
      、地點，販賣交付海洛因、甲基安非他命予曾舜堯，係以
      一行為同時販賣第一級毒品海洛因、第二級毒品甲基安非
      他命，為想像競合犯，應依刑法第55條規定，從一重之販
      賣第一級毒品罪處斷。
（七）被告所犯如附表三、四所示販賣第一級毒品之犯行，均屬
      犯意各別、行為互異，各應分論併罰。
（八）刑之加重、減輕事由：
    1.被告前因施用毒品案件，經原審法院以102年度訴字第109
      3號判決處有期徒刑10月、5月，上訴後，經本院以103年
      度上訴字第73號判決駁回上訴確定；又因施用毒品及藥事
      法案件，經原審法院以102年度訴字第1094號判決處有期
      徒刑8月、5月確定；又因施用毒品案件，經原審法院以10
      2年度訴字第1261號判決處有期徒刑9月確定，上開各罪嗣
      經原審法院以103年度聲字第1200號裁定合併定應執行有
      期徒刑2年8月確定，於105年6月13日假釋付保護管束出監
      ，於106年2月8日保護管束期滿，假釋未經撤銷，其未執
      行之刑，以已執行論，有其臺灣高等法院被告前案紀錄表
      1份在卷可憑（本院卷第67頁至第90頁）。被告於有期徒
      刑執行完畢5年以內故意再犯本案有期徒刑以上之各罪，
      符合累犯之要件，且被告前有施用毒品之前案紀錄，深知
      毒品嚴重戕害人體健康，竟為本案販賣毒品犯行，經審酌
      被告本案販賣毒品罪之犯罪情節，認被告所犯前開犯行具
      特別惡性，刑罰之反應力薄弱，依累犯加重最低法定本刑
      部分，並無罪刑不相當之過苛情形，是參諸司法院釋字第
      775號解釋意旨，爰依刑法第47條第1項規定，除販賣第一
      級毒品罪之法定本刑為死刑或無期徒刑部分、販賣第二級
      毒品罪之法定本刑為無期徒刑部分，依法不得加重外，其
      餘依刑法第47條第1項規定，加重其刑。
    2.毒品危害防制條例第17條第2項規定「犯第4條至第8條之
      罪於偵查及歷次審判中均自白者，減輕其刑。」，旨在獎
      勵犯罪行為人之悛悔，同時使偵、審機關易於發現真實，
      以利毒品查緝，俾收防制毒品危害之效。查被告所犯各次
      販賣第一級毒品、第二級毒品之犯行，於偵查中、原審及
      本院審理時均自白犯罪，如前所述，故就被告所犯各次犯
      行，均依毒品危害防制條例第17條第2項規定，分別減輕
      其刑。
    3.犯罪之情狀顯可憫恕，認科以最低度刑仍嫌過重者，得酌
      量減輕其刑，刑法第59條定有明文。次按刑之量定，為求
      個案裁判之妥當性，法律固賦予法院裁量權，但此項裁量
      權之行使，除應依刑法第57條規定，審酌行為人及其行為
      等一切情狀，為整體之評價，並應顧及比例原則與平等原
      則，使罪刑均衡，輕重得宜，以契合社會之法律感情。又
      刑法第59條規定犯罪之情狀可憫恕者，得酌量減輕其刑，
      其所謂「犯罪之情狀」，與同法第57條規定科刑時應審酌
      之一切情狀，並非有截然不同之領域，於裁判上酌減其刑
      時，應就犯罪一切情狀（包括第57條所列舉之10款事項）
      ，予以全盤考量，審酌其犯罪有無可憫恕之事由（即有無
      特殊之原因與環境，在客觀上足以引起一般同情，以及宣
      告法定低度刑，是否猶嫌過重等等），以為判斷（最高法
      院95年度台上字第6157號判決意旨參照）。查販賣第一級
      毒品罪之法定刑為「處死刑或無期徒刑；處無期徒刑者，
      得併科新臺幣二千萬元以下罰金」，別無其他自由刑之規
      定，刑度可謂重大，然同為販賣第一級毒品之人，其原因
      動機不一，犯罪情節未必盡同，或有大盤毒梟者，亦有中
      、小盤之分，甚或僅止於吸毒者友儕間為求互通有無之有
      償轉讓者亦有之，其販賣行為所造成危害社會之程度自屬
      有異，法律科處此類犯罪，所設之法定最低本刑卻同為死
      刑或無期徒刑，且處無期徒刑者，得併科新臺幣（下同）
      2,000萬元，不可謂不重。於此情形，倘依其情狀處以有
      期徒刑，即足以懲儆，並可達防衛社會之目的者，自非不
      可依客觀之犯行與主觀之惡性二者加以考量其情狀是否有
      可憫恕之處，適用刑法第59條之規定酌量減輕其刑，期使
      個案裁判之量刑，能斟酌至當，符合比例原則。本案被告
      無視國家對於杜絕毒品危害之禁令而販賣第一級毒品部分
      ，行為固屬不當，應予非難，然被告於本案中所為販賣第
      一級毒品海洛因犯行，均非大量販賣，實際販賣所得不高
      ，僅因一時貪念，致罹重典，較諸長期以販毒營生之集團
      或大盤毒梟而言，對社會治安之危害，自非達罪無可赦之
      嚴重程度，依被告犯案情節觀之，倘仍遽處以販賣第一級
      毒品罪減輕後之法定最輕本刑，猶失之過苛，顯有情輕法
      重之情形，且難謂符合罪刑相當性及比例原則，更無從與
      大量毒品販賣者之惡行有所區隔，是其等犯罪情狀相較於
      法定之重刑，在客觀上足以引起一般人之同情，情節尚堪
      憫恕，爰依刑法第59條之規定，對被告所犯各次販賣第一
      級毒品之犯行，先依毒品危害防制條例第17條第2項規定
      減輕其刑，再依刑法第59條規定，酌量遞減輕其刑，且除
      死刑、無期徒刑部分依法不得加重而僅予減輕其刑外，其
      餘則均依法先加重後減輕及遞減輕之。
    4.至毒品危害防制條例第17條第1項固規定「犯第4條至第8
      條、第10條或第11條之罪，供出毒品來源，因而查獲其他
      正犯或共犯者，減輕或免除其刑。」，但所稱「毒品來源
      」，係指被告持有供己犯同條項所列各罪之毒品來源之謂
      。是倘犯販賣毒品罪，自須供出本案所販賣毒品之來源，
      始足當之。而所稱「因而查獲」，則係指被告詳實供出毒
      品來源之具體事證，因而使有偵查（或調查）犯罪職權之
      公務員知悉而對之發動偵查（或調查），並因而查獲而言
      （最高法院108年度台上字第2332號判決意旨參照）。而
      本案被告於原審審理時供稱：……，毒品是去遊藝場找人購
      得，時間太久忘記了等語（訴字第1153號卷二第48頁），
      是被告並未詳實供出本案販賣毒品來源之具體事證，而使
      有偵查犯罪職權之公務員知悉而對之發動偵查，並因而查
      獲，自無毒品危害防制條例第17條第1項之適用，附此敘
      明。
　四、撤銷改判之說明（原審判決書關於被告未扣案之犯罪所得
      沒收及追徵部分）：
（一）按犯罪所得，屬於犯罪行為人者，沒收之。但有特別規定
      者，依其規定。前二項之沒收，於全部或一部不能沒收或
      不宜執行沒收時，追徵其價額，刑法第38條之1第1項、第
      3項定有明文。而本條所定犯罪所得，如「已經查扣」而
      得以直接沒收者，判決主文僅宣告沒收即可，不生追徵之
      問題，須沒收之犯罪所得「未扣案」而有全部或一部不能
      沒收或不宜執行沒收時，始有追徵之適用。換言之，於應
      沒收之犯罪所得「已扣案」之情形下，即無併用「於全部
      或一部不能沒收或不宜執行沒收時，追徵其價額」之餘地
      。原審就被告未扣案之犯罪所得2,000元、2,000元、2,00
      0元、1萬5,000元、2萬元分別諭知沒收，同時亦諭知於全
      部或一部不能沒收或不宜執行沒收時，追徵其價額，固非
      無見。惟被告於本院審理時請求准許主動繳回犯罪所得供
      扣案，嗣並已實際繳回犯罪所得4萬1,000元扣於本案（本
      院卷第163頁至第164頁），則此部分之犯罪所得即屬「已
      扣案」，而非「未扣案」，自無庸依刑法第38條之1第3項
      之規定，諭知「於全部或一部不能沒收或不宜執行沒收時
      ，追徵其價額。」，原審未及審酌此情，自應由本院將原
      審諭知被告未扣案之犯罪所得沒收及追徵部分予以撤銷。
（二）按犯罪所得，屬於犯罪行為人者，沒收之。但有特別規定
      者，依其規定，刑法第38條之1第1項規定揭櫫明確。沒收
      係以犯罪為原因而對於物之所有人剝奪其所有權，將其強
      制收歸國有之處分；犯罪所得之沒收、追繳或追徵，在於
      剝奪犯罪行為人之實際犯罪所得（原物或其替代價值利益
      ），使其不能坐享犯罪之成果，重在犯罪者所受利得之剝
      奪，兼具刑罰與保安處分之性質，故無利得者自不生剝奪
      財產權之問題。有關共同正犯犯罪所得之沒收、追繳或追
      徵，本院向採之共犯連帶說，已改採應就各人實際分受所
      得之財物為沒收或追徵之見解。至於共同正犯各人有無犯
      罪所得，或其犯罪所得之多寡，應由事實審法院綜合卷證
      資料及調查所得認定之，此有最高法院105年度台上字第2
      501號判決意旨參照。查如附表三、四所示，被告單獨或
      與同案被告李文智共同販賣第一、二級毒品所得之財物，
      均由被告單獨分受此犯罪所得，業經被告及同案被告李文
      智於原審準備程序及審理時供述在卷（訴字第1153號卷一
      第271頁、卷二第47頁），則依上開說明，如附表三、四
      所示之販賣毒品所得，既已扣於本案，即應依刑法第38條
      之1第1項規定，分別於被告如附表三、四所示各罪項下宣
      告沒收，爰諭知如主文第2項所示之沒收。
　五、維持原判決駁回上訴之說明：
（一）原審認被告所犯上開販賣第一、二級毒品等犯行，犯罪事
      證明確，適用修正前毒品危害防制條例第4條第1項、第2
      項等規定，並以行為人之責任為基礎，審酌海洛因、甲基
      安非他命具有高度成癮性，戒癮不易，販賣毒品行為危害
      社會治安與國人身心健康至鉅，為國法所厲禁，被告漠視
      法令禁制，恣意販賣毒品，守法觀念欠缺，而被告單獨販
      賣第一級毒品及與同案被告李文智共同販賣第一、二級毒
      品之期間長短、對象、次數、數量、參與程度及販賣毒品
      各因此獲取之利益，再念及被告犯後坦承犯行而有悔意之
      態度，暨考量被告自述為高職畢業之智識程度、職業為包
      裝作業員、月薪2萬2,000元、已婚、育有1名就讀大學之
      女、須扶養與其同住之母並須支出每月1萬元生活費用之
      生活狀況（訴字第1153號卷二第49頁）等一切情狀，就被
      告部分，分別量處如附表三、四主文及沒收欄所示之刑，
      暨就被告所犯各罪，定其應執行有期徒刑9年6月。同時以
      ①扣案如附表六編號號所示之行動電話1支，係供被告單
      獨犯如附表三所示之罪及供被告與同案被告李文智2人共
      同犯如附表四所示之罪所用之聯絡工具；另扣案如附表六
      編號號所示之物，係作為被告各次販賣第一級毒品、第
      二級毒品犯行所用之物，業據同案被告李文智及被告分別
      供承在卷（偵字第9482號卷卷一第116頁，訴字第1153號
      卷一第275頁、第353頁、卷二第40頁），以上均依毒品危
      害防制條例第19條第1項之規定，不問屬於犯罪行為人與
      否，於各該被告相對應之罪刑項下，分別諭知沒收。②另
      扣案如附表六編號號之甲基安非他命1包，被告陳稱：係
      我先生所留下，有拿來施用，跟本案販賣犯行無關等語（
      偵字第9482號卷卷一第230頁，訴字第1153號卷二第40頁
      ），既查無證據足認與本案犯罪有關，自無從宣告沒收銷
      燬，併此敘明。③至扣案如附表六編號、至、至、
      號所示之物固為被告所有，然與本案違反毒品危害防制條
      例犯行無關，業據其陳明在卷（原審卷一第275頁至第276
      頁、第353頁、卷二第40頁），卷內又無積極證據可認該
      扣案物與本案犯罪有關，故不予宣告沒收。經核其認事用
      法，並無不合，所為刑之宣告亦係以行為人之責任為基礎
      ，經審酌刑法第57條各款所列事項與其他一切情狀後而為
      ，且宣告之刑及所定應執行刑並無逾越法定刑範圍，或有
      何過輕、過重，或違反比例、公平及罪刑相當原則之情形
      ，原審此部分所為刑之宣告、沒收（除犯罪所得外）及所
      定應執行刑亦堪稱允當，應予維持。
（二）被告上訴理由略以：本件被告就附表三、四之販賣毒品行
      為固與法有違，惟審酌被告並非主動向黃隆鑫及曾舜堯兜
      售毒品，而是黃隆鑫及曾舜堯主動向被告表示要購買毒品
      施用，才被動與渠等交易，且販賣對象僅有2人，販賣給
      黃隆鑫雖有3次但每次僅有2,000元，數量極少，大約僅供
      1至2次施用，至曾舜堯部分，因曾舜堯身上會帶搶，被告
      很怕曾舜堯，才會在曾舜堯要求之下，販賣毒品給曾舜堯
      ，然不論是販賣給黃隆鑫或曾舜堯，被告獲取利益僅為賺
      取免費供被告自己施用毒品之數量，足見此應是施用毒品
      者間之互通有無，相對於大量販賣予眾多人之大毒梟而 
      言，其對社會治安及國民健康之危害較小；再參以被告於
      偵審中即自白犯罪，故審酌被告之犯罪動機、目的、犯罪
      手段、犯罪所生之危險及其犯後態度等量刑事由，自應予
      以較輕之非難評價。原審就被告之5次販賣毒品行為，各
      處有期徒刑7年9月至8年10月不等，並定應執行刑9年6月
      ，尚嫌過重，顯有違反比例原則等語（本院卷第7頁至第9
      頁）。
（三）經查：
　　1.刑之量定，為求個案裁判之妥當性，法律賦予法院裁量之
      權。量刑輕重，屬為裁判之法院得依職權自由裁量之事項
      ，苟其量刑已以行為人之責任為基礎，並斟酌刑法第57條
      各款所列情狀，在法定刑度內，酌量科刑，如無偏執一端
      ，致明顯失出失入情形，上級審法院即不得單就量刑部分
      遽指為不當或違法。本案被告有情輕法重而有顯可憫恕之
      情，已適用刑法第59條規定酌量減輕其刑，如前所述。而
      原審判決關於科刑之部分，已依刑法第57條各款所列情狀
      審酌，為量刑之準據，復已詳細說明量處有期徒刑7年9月
      （3罪）、8年2月（1罪）、8年10月（1罪）之理由，所量
      之刑已屬法定偏低刑度，經核並無量刑過重裁量權濫用之
      情形，而被告及其選任辯護人於上訴時及本院審理時請求
      從輕量刑之理由，或已為原判決審酌作為量刑之事由、或
      尚不足以動搖原判決之量刑基礎，自難認為有理由。
　　2.至被告雖於本院審理時主動繳交全部犯罪所得供扣於本案
      ，然本院審酌上開各情後，仍認原審判處被告之宣告刑為
      妥適之刑，尚難僅因被告嗣後繳交犯罪所得供扣案乙情，
      即認量刑基礎有所改變，而必須量處較原審量刑更輕之刑
      ，附此敘明。
　　3.再考量本案被告所犯4次單獨販賣第一級毒品罪、1次共同
      販賣第一級毒品罪之犯罪時間相隔非長、罪質相同，綜合
      考量其上開犯罪之類型、所為犯行之行為與時間關連性及
      被告整體犯行之應罰適當性等總體情狀，為免被告因重複
      相類犯罪，因實質累加之方式定應執行刑，致使刑度超過
      其行為之不法內涵，而違反罪責相當原則，本院審核本案
      卷證資料後，認原審就被告所犯4次單獨販賣第一級毒品
      罪、1次共同販賣第一級毒品罪之宣告刑定應執行有期徒
      刑9年6月，符合於各罪宣告刑中刑期最長之有期徒刑8年4
      月以上，各宣告刑合併之有期徒刑40年3月以下，重新定
      其應執行刑，從形式上觀察，原審此項裁量職權之行使，
      並未逾越法律所規定範圍之外部性界限；且已就原合併定
      應執行刑之總刑期再減少有期徒刑30年9月，顯已考量被
      告所犯各罪所反應出之人格特性，並權衡審酌其行為責任
      與整體刑法目的及相關刑事政策等因素後，已給予相當大
      之刑罰折扣，核屬對被告定偏低度之執行刑，原審之定應
      執行刑顯無過重之處，亦應予維持。
（四）綜上，本案被告之上訴無理由，應予駁回。
六、據上論斷，應依刑事訴訟法第368條、第369條第1項前段、
    第364條，判決如主文。
本案經檢察官林裕斌提起公訴，檢察官陳燕瑩到庭執行職務。
中    華    民    國    111    年     3    月   10    日
            刑事第十一庭　審判長法　官　張  意  聰
                                法　官　陳  慧  珊
                                法　官　田  德  煙
以上正本證明與原本無異。
如不服本判決應於收受送達後二十日內向本院提出上訴書狀，其
未敘述上訴之理由者並得於提起上訴後二十日內向本院補提理由
書（均須按他造當事人之人數附繕本）「切勿逕送上級法院」。
因疫情而遲誤不變期間，得向法院聲請回復原狀。

                                書記官  陳  志  德

中　　華　　民　　國　　111 　年　　3 　　月　　15　　日
附錄論罪科刑法條：
修正前毒品危害防制條例第4條
製造、運輸、販賣第一級毒品者，處死刑或無期徒刑；處無期徒
刑者，得併科新臺幣2000萬元以下罰金。
製造、運輸、販賣第二級毒品者，處無期徒刑或7年以上有期徒
刑，得併科新臺幣1000萬元以下罰金。
製造、運輸、販賣第三級毒品者，處7年以上有期徒刑，得併科
新臺幣700萬元以下罰金。
製造、運輸、販賣第四級毒品者，處5年以上12年以下有期徒刑
，得併科新臺幣300萬元以下罰金。
製造、運輸、販賣專供製造或施用毒品之器具者，處1以上7年以
下有期徒刑，得併科新臺幣100萬元以下罰金。
前五項之未遂犯罰之。
附表三：姚嘉萍單獨販賣海洛因部分
編號 販賣對象 聯絡時間 交易時間 交易地點 方式 證據         主文及沒收 １（ 即原起訴書附表二編號1） 黃隆鑫 ①108年6 月1日21時15分22秒 ②108年6 月1日21時22分42秒 108年6月1日21時40分許 姚嘉萍位於彰化縣○○鄉○○村○○路000號之住處 黃隆鑫以門號0000000000號行動電話與姚嘉萍持用之門號0000000000號之行動電話聯繫後，黃隆鑫隨即駕駛車牌號碼0000-00號之自用小客車前往左列地點，於左列所示之交易時間，由黃隆鑫交付現金2,000元予姚嘉萍，姚嘉萍則交付海洛因1包予黃隆鑫而完成交易。 ①證人黃隆鑫於警詢時之證述（見偵字第9482號卷卷二第16頁） ②證人黃隆鑫於偵訊時之結證（見偵字第9482號卷卷二第55頁至第56頁） ③證人黃隆鑫所持行動電話門號0000000000號與被告姚嘉萍所持行動電話門號0000000000號之通訊監察譯文（見偵字第12395號卷第115頁） ④證人黃隆鑫駕駛車牌號碼0000-00號自用小客車至左列地點之監視器錄影畫面翻拍照片3張（見偵字第12395號卷第115頁） ⑤證人黃隆鑫駕駛車牌號碼0000-00號自用小客車至左列地點之車行紀錄（見偵字第12395號卷第118頁） ⑥彰化縣警察局指認犯罪嫌疑人紀錄表（見偵字第12395號卷第111頁至第11 　 4頁） 姚嘉萍販賣第一級毒品，累犯，處有期徒刑柒年玖月。扣案如附表六編號、號所示之物均沒收；扣案之販賣毒品所得新臺幣貳仟元沒收。   ２（ 即原起訴書附表二編號2） 黃隆鑫 108年6月5日21時28分27秒 108年6月5日21時50分 同上 黃隆鑫以門號0000000000號行動電話與姚嘉萍持用之門號0000000000號之行動電話聯繫後，黃隆鑫隨即駕駛車牌號碼0000-00號之自用小客車前往左列地點，於左列所示之交易時間，由黃隆鑫交付現金2,000元予姚嘉萍，姚嘉萍則交付海洛因1包予黃隆鑫而完成交易。 ①證人黃隆鑫於警詢時之證述（見偵字第9482號卷卷二第16頁） ②證人黃隆鑫於偵訊時之結證（見偵字第9482號卷卷二第56頁） ③證人黃隆鑫所持行動電話門號0000000000號與被告姚嘉萍所持行動電話門號0000000000號之通訊監察譯文（見偵字第12395號卷第116頁） ④證人黃隆鑫駕駛車牌號碼0000-00號自用小客車至左列地點之車行紀錄（見偵字第12395號卷第121頁至第12 　 2頁） ⑤彰化縣警察局指認犯罪嫌疑人紀錄表（見偵字第12395號卷第111頁至第11 　 4頁） 姚嘉萍販賣第一級毒品，累犯，處有期徒刑柒年玖月。扣案如附表六編號、號所示之物均沒收；扣案之販賣毒品所得新臺幣貳仟元沒收。   ３（ 即原起訴書附表二編號3） 黃隆鑫 ①108年6月9日21時13分13秒 ②108年6月9日21時36分20秒 108年6月9日21時50分 同上 黃隆鑫以門號0000000000號行動電話與姚嘉萍持用之門號0000000000號之行動電話聯繫後，黃隆鑫隨即駕駛車牌號碼0000-00號之自用小客車前往左列地點，於左列所示之交易時間，由黃隆鑫交付現金2,000元予姚嘉萍，姚嘉萍則交付海洛因1包予黃隆鑫而完成交易。 ①證人黃隆鑫於警詢時之證述（見偵字第9482號卷卷二第16頁至第17頁） ②證人黃隆鑫於偵訊時之結證（見偵字第9482號卷卷二第56頁） ③證人黃隆鑫所持行動電話門號0000000000號與被告姚嘉萍所持行動電話門號0000000000號之通訊監察譯文（見偵字第12395號卷第116頁） ④證人黃隆鑫駕駛車牌號碼0000-00號自用小客車至左列地點之監視器錄影畫面翻拍照片4張（見偵字第12395號卷第116頁至第117頁） ⑤證人黃隆鑫駕駛車牌號碼0000-00號自用小客車至左列地點之車行紀錄（見偵字第12395號卷第125頁） ⑥彰化縣警察局指認犯罪嫌疑人紀錄表（見偵字第12395號卷第111頁至第11 　 4頁） 姚嘉萍販賣第一級毒品，累犯，處有期徒刑柒年玖月。扣案之附表六編號、號所示之物均沒收；扣案之販賣毒品所得新臺幣貳仟元沒收。   ４（ 即原起訴書附表二編號5） 曾舜堯 108年6月16日18時33分24秒 108年6月16日18時33分通話後5至10分許 姚嘉萍位於彰化縣○○鄉○○村○○路000號之住處旁之倉庫內 曾舜堯至左列姚嘉萍之住處後，以門號0000000000號行動電話與姚嘉萍持用之門號0000000000號之行動電話聯繫，姚嘉萍回覆要曾舜堯在其住處外等待，嗣姚嘉萍至左列地點，於左列所示之交易時間，由曾舜堯交付現金15,000元予姚嘉萍，姚嘉萍則交付重量約1錢之海洛因1包予曾舜堯而完成交易。 ①證人曾舜堯於警詢時之證述（見偵字第9482號卷卷二第69頁） ②證人曾舜堯於偵訊時之結證（見偵字第9482號卷卷二第113頁） ③證人曾舜堯所持行動電話門號0000000000號與被告姚嘉萍所持行動電話門號0000000000號之通訊監察譯文（見偵字第12396號卷卷二第19頁） ④彰化縣警察局指認犯罪嫌疑人紀錄表（見偵字第12396號卷卷二第13頁至 　 第16頁） 姚嘉萍販賣第一級毒品，累犯，處有期徒刑捌年貳月。扣案之附表六編號、號所示之物均沒收；扣案之販賣毒品所得新臺幣壹萬伍仟元沒收。     

附表四：李文智、姚嘉萍共同販賣海洛因、甲基安非他命部分
編號 販賣對象 聯絡時間 交易時間 交易地點 方式 證據        主文及沒收 １（ 即原起訴書附表一編號17、附表二編號4） 曾舜堯 ①108年6月10日11時41分40秒 ②108年6月10日12時30分31秒 ③108年6月10日16時59分12秒 ④108年6月10日17時1分36秒 ⑤108年6月10日18時29分 ⑥108年6月10日18時43分48秒 108年6月10日18時53分許 曾舜堯位於彰化縣○○鄉○○村○○路000號（起訴書誤載為16號，應予更正）之住處 曾舜堯以門號0000000000號行動電話與姚嘉萍持用之門號0000000000號之行動電話約定毒品交易事宜後，由知情之李文智搭載姚嘉萍前往左列地點，於左列所示之交易時間，曾舜堯交付現金15,000元、5,000元予姚嘉萍，姚嘉萍則當場交付重量分別約1錢之海洛因、甲基安非他命各1包予曾舜堯而完成交易。     ①證人曾舜堯於警詢時之證述（見偵字第9482號卷卷二第65頁至第68頁） ②證人曾舜堯於偵訊時之結證（見偵字第9482號卷卷二第111頁至第113頁） ③證人即共同被告李文智於偵訊時之供述（見偵字第9482號卷卷一第117頁） ④證人曾舜堯所持行動電話門號0000000000號與被告姚嘉萍所持行動電話門號0000000000號之通訊監察譯文（見偵字第12396號卷卷二第17頁至第19頁） ⑤彰化縣警察局指認犯罪嫌疑人紀錄表（見偵字第12396號卷卷二第13頁至第16頁） 姚嘉萍共同販賣第一級毒品，累犯，處有期徒刑捌年拾月。扣案之附表六編號、號所示之物均沒收；扣案之販賣毒品所得新臺幣貳萬元沒收。   

附表六：扣案物
編號 名稱  數量 查扣地點    所有人／持有人 是否應沒收（銷燬 ） 備註   疑似安非他命 1包 彰化縣○○鄉○○村○○路000號 姚嘉萍 否 鑑驗結果：透明粗顆粒結晶狀，經檢驗非屬「毒品危害防制條例」列管成分N-1sopropy1benzy1amine，驗餘淨重60.9161公克  衛生福利部草屯療養院109年3月12日出具之草療鑑字第0000000000號鑑驗書（見偵字第12192號卷卷三第201頁）     甲基安非他命 1包   否 鑑驗結果：經檢驗含有第二級毒品甲基安非他命成分（Methamphetamine），驗餘淨重6.4074公克  衛生福利部草屯療養院109年3月12日出具之草療鑑字第0000000000號鑑驗書（見偵字第12395號卷第223頁至第225頁）     疑似安非他命 1包   否 鑑驗結果：透明粗顆粒結晶狀，經檢驗非屬「毒品危害防制條例」列管成分N-1sopropy1benzy1amine，驗餘淨重3.2489公克  衛生福利部草屯療養院109年3月12日出具之草療鑑字第0000000000號鑑驗書（見偵字第12192號卷卷三第201頁）     疑似安非他命 1包   否 鑑驗結果：透明粗顆粒結晶狀，經檢驗非屬「毒品危害防制條例」列管成分N-1sopropy1benzy1amine，驗餘淨重3.2799公克  衛生福利部草屯療養院109年3月12日出具之草療鑑字第0000000000號鑑驗書（見偵字第12192號卷卷三第201頁至第203頁）     疑似安非他命 1包   否 鑑驗結果：透明粗顆粒結晶狀，經檢驗非屬「毒品危害防制條例」列管成分N-1sopropy1benzy1amine，驗餘淨重1.7822公克  衛生福利部草屯療養院109年3月12日出具之草療鑑字第0000000000號鑑驗書（見偵字第12192號卷卷三第203頁）     疑似安非他命 1包   否 鑑驗結果：透明粗顆粒結晶狀，經檢驗非屬「毒品危害防制條例」列管成分N-1sopropy1benzy1amine，驗餘淨重1.8879公克  衛生福利部草屯療養院109年3月12日出具之草療鑑字第0000000000號鑑驗書（見偵字第12192號卷卷三第203頁）     疑似海洛因 1包   否 鑑驗結果：白色粉末，經檢驗為三級毒品、丁基原啡因（Buprenorphine），非屬「毒品危害防制條例」列管成分哪囉克松（Naloxone）、N-1sopropy1benzy1amine，驗餘淨重0.0105公克  衛生福利部草屯療養院109年1月2日出具之草療鑑字第0000000000號鑑驗書（見偵字第12395號卷第215頁）     電子磅秤 1台   是 供本案販賣犯行所用   自製安非他命吸食器 1組   否 與本案無關   玻璃球吸食器 1支   否 與本案無關   SAMSUNG廠牌行動電話（含門號為0000000000號SIM卡1張） 1支   否 與本案無關   SAMSUNG廠牌行動電話（含門號為0000000000號SIM卡1張） 1支   是 供本案販賣犯行所用   夾鏈袋 1包   否 與本案無關